---
#citeproc: no
graphics: yes
name: Juan David
surname: Leongómez
position: "Profesor Asociado"
address: "Facultad de Psicología, Universidad El Bosque"
phone: (+57) 601-6489000 Ext. 1901
www: jdleongomez.info
github: JDLeongomez
profilepic: "../JDL.jpg"
email: "jleongomez@unbosque.edu.co"
aboutme: |
  Soy un científico interesado principalmente en el comportamiento humano, así como en los métodos cuantitativos y la ciencia reproducible.
date: "`r Sys.setlocale('LC_TIME','Spanish');format(Sys.Date(),'%d %B, %Y')`"
header-includes: \usepackage{multicol}
  \usepackage{xurl}
  \usepackage{fontawesome}
  \usepackage{xcolor}
  \usepackage{hyperref}
  \hypersetup{
    colorlinks,
    urlcolor=teal}
csl: "csl/apa7-cv.csl"
headcolor: 207373
nocite: "@*"
knit: bookdown::render_book
bibliography_featured: "../featured.bib"
bibliography_featured_preprint: "../featured_preprint.bib"
---

```{r setup, include=FALSE, cache = FALSE}
library(knitr)
knitr::opts_chunk$set(echo = FALSE, warning = FALSE, message = FALSE)

library(RefManageR)
RefManageR::BibOptions(check.entries = FALSE,
           bib.style = "authoryear",
           sorting = "",
           cite.style = "alphabetic",
           sorting = "ydnt",
           style = "markdown",
           hyperlink = TRUE,
           dashed = FALSE)

library(vitae)
library(tidyverse)
library(ezpickr)
```

# Acerca de mí

Soy Profesor Asociado del [Laboratorio de Análisis del Comportamiento Humano (LACH)](https://www.psicologia.unbosque.edu.co/lach), de la [Facultad de Psicología](https://www.uelbosque.edu.co/psicologia) de la [Universidad El Bosque](https://www.uelbosque.edu.co/). Mis intereses incluyen procesos de elección de pareja, la comunicación vocal y la musicalidad, así como bioacústica y psicoacústica,y los efectos hormonales en el comportamiento humano. Publiqué uno de los primeros artículos que muestran los cambios en el tono de la voz en respuesta al estatus social del oyente, y he demostrado los fuertes efectos de la modulación de la voz en los oyentes en contextos de cortejo. Me apasiona la programación en **R**, como herramienta para promover la reproducibilidad y la ciencia abierta.

# Habilidades

\begin{cvskills}
  \cvskill
    {Programación}
    {R (avanzado: todo el procesamiento de datos, análisis, diagramas y tablas -e incluso esta HV- hechas en R)}

  \cvskill
    {Informes reproducibles}
    {Markdown/Rmarkdown (incluyendo {\fontfamily{cmr}\selectfont\LaTeX} y HTML\faHtml5)}

  \cvskill
    {Investigación Cuantitativa}
    {Modelado estadístico, modelos de efectos mixtos, selección y promediación de modelos, \textit{Machine Learning}}

  \cvskill
    {Software}
    {R, RStudio, Praat, Audacity, InkScape, Mendeley, Zotero}

  \cvskill
    {Idiomas}
    {Inglés/Español}
\end{cvskills}

# Educación

```{r education}
ezpickr::pick("data/education.xlsx") %>%
  tidyr::fill(-why) %>%
  vitae::detailed_entries(what, when, with, where, why)
```

# Experiencia laboral y docente

Para una lista completa y descripción de responsabilidades, por favor consulta mi [sitio web](https://jdleongomez.info/es/#experience) o mi [CV detallada](https://jdleongomez.info/es/files/jdl_cv_es.pdf).

```{r working-experience}
ezpickr::pick("data/working-experience.xlsx") %>%
  tidyr::fill(-why) %>%
  vitae::detailed_entries(what, when, with, where, why)
```

# Logros
Para información sobre **subvenciones**, **becas** y **premios**, por favor visita mi [sitio web](https://jdleongomez.info/es/#accomplishments) o mi [CV detallada](https://jdleongomez.info/es/files/jdl_cv_es.pdf).

# Publicaciones Seleccionadas

Para una lista completa, por favor visita la sección de publicaciones en mi [sitio web](https://jdleongomez.info/es/publication/) o mi [CV detallada](https://jdleongomez.info/es/files/jdl_cv_es.pdf).

\begin{footnotesize}
\textbf{Nota:} Soy el/un autor de correspondencia en todas estas publicaciones
\end{footnotesize}

\begingroup
\setlength{\parindent}{-0.5in}
\setlength{\leftskip}{0.5in}

::: {#refs_featured}
:::
\endgroup

# Investigación Abierta (canal de YouTube)

[\textcolor{red}{\faYoutubePlay} Investigación Abierta](https://www.youtube.com/c/InvestigaciónAbierta) es un canal de YouTube donde publico videos y tutoriales acerca de métodos y buenas práticas de investigación, estadística y ciencia abierta, así como algunos programas útiles de código abierto.


# Supervisión de Posgrado

Para una lista completa, incluyendo la supervisión de pregrado, por favor visita mi [sitio web](https://jdleongomez.info/es/team/#students) o mi [CV detallada](https://jdleongomez.info/es/files/jdl_cv_es.pdf).

```{r supervision}
ezpickr::pick("data/supervision.xlsx") %>%
  tidyr::fill(-why) %>%
  vitae::detailed_entries(what, when, with, where, why)
```

# Roles Editoriales

Recientemente fui editor de un número temático en dos partes para [Philosophical Transactions B](https://royalsocietypublishing.org/journal/rstb) (ver [Parte 1](https://royalsocietypublishing.org/toc/rstb/2021/376/1840), [Parte 2](https://royalsocietypublishing.org/toc/rstb/2022/377/1841)). Soy par revisor de diversas revistas, incuyendo [Proceedings of the Royal Society B](https://royalsocietypublishing.org/journal/rspb), [Royal Society Open Science](https://royalsocietypublishing.org/journal/rsos), [Evolution and Human Behavior](https://www.sciencedirect.com/journal/evolution-and-human-behavior), [Scientific Reports](https://www.nature.com/srep/), [Basic and Applied Social Psychology](https://www.tandfonline.com/toc/hbas20/current),
[Cortex](https://www.journals.elsevier.com/cortex), [Perception](https://journals.sagepub.com/home/pec),
[Evolutionary Psychology](https://journals.sagepub.com/home/evp), y [Frontiers in Psychology](https://www.frontiersin.org/journals/psychology), en donde actualmente soy *review editor* de la [\textit{Evolutionary Psychology specialty section}](https://www.frontiersin.org/journals/psychology/sections/evolutionary-psychology). Mi registro verificado completo como par académico internacional está disponible en mi perfil de [Publons](https://publons.com/researcher/1333339/juan-david-leongomez/).

<!-- *`r Sys.Date()`* -->
