---
#citeproc: no
graphics: yes
name: Juan David
surname: Leongómez
position: "Profesor Asociado"
address: "Facultad de Psicología, Universidad El Bosque"
phone: +57-1 6489000 Ext. 1901
github: JDLeongomez
www: jdleongomez.info
profilepic: "../JDL.jpg"
email: "jleongomez@unbosque.edu.co"
aboutme: |
  Soy un científico interesado principalmente en el comportamiento humano, así como en los métodos cuantitativos y la ciencia reproducible.
date: "`r Sys.setlocale('LC_TIME','Spanish');format(Sys.Date(),'%d %B, %Y')`"
header-includes: \usepackage{multicol}
csl: "csl/apa7-cv.csl"
headcolor: 008080
nocite: "@*"
knit: bookdown::render_book
bibliography_journals: "../journal.bib"
bibliography_divulgation: "../divulgation.bib"
bibliography_working_paper: "../working_paper.bib"
bibliography_IA: "../IA.bib"
---

```{r setup, include=FALSE, cache = FALSE}
library(knitr)
knitr::opts_chunk$set(echo = FALSE, warning = FALSE, message = FALSE)

library(RefManageR)
RefManageR::BibOptions(check.entries = FALSE,
           sorting = "ynt",
           style = "markdown",
           hyperlink = TRUE,
           dashed = FALSE)

library(vitae)
library(tidyverse)
library(ezpickr)
library(vitae)
library(ggplot2)
library(emojifont)
library(fontawesome)
library(rworldmap)
library(dplyr)
library(sf)
library(stplanr)
```

# Acerca de mí

Soy Profesor Asociado e investigador del [\textcolor{teal}{Laboratorio de Análisis del Comportamiento Humano (LACH)}](https://sites.google.com/unbosque.edu.co/lach-es), de la [\textcolor{teal}{Facultad de Psicología}](https://www.uelbosque.edu.co/psicologia) de la [\textcolor{teal}{Universidad El Bosque}](https://www.uelbosque.edu.co/) en Bogotá, Colombia. Mis intereses incluyen los procesos de elección de pareja, la comunicación vocal humana y la musicalidad. También estoy interesado en la bioacústica y la psicoacústica, así como los efectos hormonales en el comportamiento humano. Publiqué uno de los primeros artículos que muestran los cambios en el tono de la voz en respuesta al estatus social del oyente, y he demostrado los fuertes efectos de la modulación de la voz en los oyentes en contextos de cortejo. Me apasionan los métodos cuantitativos y la programación R, como herramienta para promover la reproducibilidad y la ciencia abierta.

# Métodos de Investigación Principales

\begin{multicols}{2}
\begin{itemize}
 \item Diseños experimentales
 \item Cuestionarios en línea 
 \item Grabación de voz
 \item Análisis acústico
 \item Fotografías faciales
 \item Morfometrías geométricas
 \item Antropometría
 \item Investigación reproducible
\end{itemize}
\end{multicols}

# Habilidades

\begin{cvskills}
  \cvskill
    {Programación}
    {R (avanzado: todo el procesamiento de datos, análisis, diagramas y tablas -e incluso esta HV- hechas en R)}

  \cvskill
    {Informes reproducibles}
    {Markdown/Rmarkdown (incluyendo {\fontfamily{cmr}\selectfont\LaTeX} y HTML\faHtml5)}

  \cvskill
    {Investigación Cuantitativa}
    {Modelado estadístico, modelos de efectos mixtos, selección y promediación de modelos, \textit{Machine Learning}}

  \cvskill
    {Software}
    {R, RStudio, Praat, Audacity, InkScape, Mendeley, Zotero}

  \cvskill
    {Idiomas}
    {Inglés/Español}
\end{cvskills}

# Areas de Investigacion

 * Voz humana
 * Modulación vocal
 * Elección de pareja
 * Comportamiento humano
 * Hormonas y comportamiento

# Educación

```{r education}
ezpickr::pick("data/education.xlsx") %>%
  tidyr::fill(-why) %>%
  vitae::detailed_entries(what, when, with, where, why)
```

# Experiencia Laboral

```{r working-experience}
ezpickr::pick("data/working-experience.xlsx") %>%
  tidyr::fill(-why) %>%
  vitae::detailed_entries(what, when, with, where, why)
```

# Experiencia Docente

```{r teaching-experience}
ezpickr::pick("data/teaching-experience.xlsx") %>%
  tidyr::fill(-why) %>%
  vitae::detailed_entries(what, when, with, where, why)
```

# Becas, Premios y Honores

```{r award}
ezpickr::pick("data/award.xlsx") %>%
  tidyr::fill(-why) %>%
  vitae::detailed_entries(what, when, with, where, why)
```

# Subvenciones

```{r grant}
ezpickr::pick("data/grant.xlsx") %>%
  tidyr::fill(-why) %>%
  vitae::detailed_entries(what, when, with, where, why)
```

# Publicaciones

## \textcolor{teal}{\textit{Preprints} y Artículos en Revisión}

\begingroup
\setlength{\parindent}{-0.5in}
\setlength{\leftskip}{0.5in}

::: {#refs_working_paper}
:::
\endgroup

## \textcolor{teal}{Artículos y Trabajos Publicados}

\begingroup
\setlength{\parindent}{-0.5in}
\setlength{\leftskip}{0.5in}

::: {#refs_journals}
:::
\endgroup

## \textcolor{teal}{Articulos de Divulgacion}

\begingroup
\setlength{\parindent}{-0.5in}
\setlength{\leftskip}{0.5in}

::: {#refs_divulgation}
:::
\endgroup

# Investigación Abierta (canal de YouTube)

[\textcolor{teal}{Investigación Abierta}](https://www.youtube.com/user/juanleongomez/featured) es un canal de YouTube donde incluyo videos y tutoriales acerca de métodos y buenas prácticas de investigación, estadística y ciencia abierta, así como algunos programas útiles de código abierto.

\begingroup
\setlength{\parindent}{-0.5in}
\setlength{\leftskip}{0.5in}

::: {#refs_IA}
:::
\endgroup

# Presentaciones en Conferencias, Pósters y Talleress

\begingroup
\setlength{\parindent}{-0.5in}
\setlength{\leftskip}{0.5in}

`r knitr::knit_child("data/poster.txt")`

\endgroup

# Supervisión de Posgrado y Pregrado

```{r supervision}
ezpickr::pick("data/supervision.xlsx") %>%
  tidyr::fill(-why) %>%
  vitae::detailed_entries(what, when, with, where, why)
```

# Roles Editoriales

Mi registro verificado como par académico internacional está disponible en mi perfil de [\textcolor{teal}{Publons}](https://publons.com/researcher/1333339/juan-david-leongomez/).

```{r service}
ezpickr::pick("data/service.xlsx") %>%
  tidyr::fill(-why) %>%
  vitae::detailed_entries(what, when, with, where, why)
```

# Eventos Científicos

```{r event}
ezpickr::pick("data/event.xlsx") %>%
  tidyr::fill(-why) %>%
  vitae::detailed_entries(what, when, with, where, why)
```

# Membresías

## Actualmente

  * [\textcolor{teal}{International Society for Human Ethology (ISHE)}](https://ishe.org/)
  
## Anteriormente

  * [\textcolor{teal}{European Human Behaviour and Evolution Association (EHBEA)}](https://www.cambridge.org/core/membership/ehbea)
  * [\textcolor{teal}{Association for Psychological Science (APS)}](https://www.psychologicalscience.org/)

<!-- *`r Sys.Date()`* -->
