---
#citeproc: no
graphics: yes
name: Juan David
surname: Leongómez
position: "Profesor Asociado"
address: "Facultad de Psicología, Universidad El Bosque"
phone: "(+57) 319-407-7102"
github: JDLeongomez
www: jdleongomez.info
profilepic: "../JDL.jpg"
email: "juanleongomez@gmail.com"
aboutme: |
  Soy un científico interesado principalmente en el comportamiento humano, así como en los métodos cuantitativos y la ciencia reproducible.
date: "`r Sys.setlocale('LC_TIME','Spanish');format(Sys.Date(),'%d %B, %Y')`"
header-includes: \usepackage{multicol}
csl: "csl/apa7-cv.csl"
headcolor: 008080
nocite: "@*"
knit: bookdown::render_book
bibliography_journals: "../journal.bib"
bibliography_divulgation: "../divulgation.bib"
bibliography_working_paper: "../working_paper.bib"
bibliography_IA: "../IA.bib"
---

```{r setup, include=FALSE, cache = FALSE}
library(knitr)
knitr::opts_chunk$set(echo = FALSE, warning = FALSE, message = FALSE)

library(RefManageR)
RefManageR::BibOptions(check.entries = FALSE,
           bib.style = "authoryear",
           sorting = "",
           cite.style = "alphabetic",
           sorting = "ydnt",
           style = "markdown",
           hyperlink = TRUE,
           dashed = FALSE)

library(vitae)
library(tidyverse)
library(ezpickr)
```

# Métodos de Investigación Principales

\begin{multicols}{2}
\begin{itemize}
 \item Diseños experimentales
 \item Cuestionarios en línea 
 \item Grabación de voz
 \item Análisis acústico
 \item Fotografías faciales
 \item Morfometrías geométricas
 \item Antropometría
 \item Investigación reproducible
\end{itemize}
\end{multicols}

# Habilidades

\begin{cvskills}
  \cvskill
    {Programación}
    {R (avanzado: todo el procesamiento de datos, análisis, diagramas y tablas -e incluso esta HV- hechas en R)}

  \cvskill
    {Informes reproducibles}
    {Markdown/Rmarkdown (incluyendo {\fontfamily{cmr}\selectfont\LaTeX} y HTML\faHtml5)}

  \cvskill
    {Investigación Cuantitativa}
    {Modelos lineales generales y generalizados, modelos de efectos mixtos, selección y promediación de modelos}

  \cvskill
    {Software}
    {R, RStudio, Praat, Audacity, InkScape, Mendeley, Zotero}

  \cvskill
    {Idiomas}
    {Inglés/Español}
\end{cvskills}

# Areas de Investigacion

 * Voz humana
 * Modulación vocal
 * Elección de pareja
 * Comportamiento humano
 * Hormonas y comportamiento

# Educación

```{r education}
ezpickr::pick("data/education.xlsx") %>%
  tidyr::fill(-why) %>%
  vitae::detailed_entries(what, when, with, where, why)
```

# Experiencia Laboral

```{r working-experience}
ezpickr::pick("data/working-experience.xlsx") %>%
  tidyr::fill(-why) %>%
  vitae::detailed_entries(what, when, with, where, why)
```

# Experiencia Docente

```{r teaching-experience}
ezpickr::pick("data/teaching-experience.xlsx") %>%
  tidyr::fill(-why) %>%
  vitae::detailed_entries(what, when, with, where, why)
```

# Becas, Premios y Honores

```{r award}
ezpickr::pick("data/award.xlsx") %>%
  tidyr::fill(-why) %>%
  vitae::detailed_entries(what, when, with, where, why)
```

# Subvenciones

```{r grant}
ezpickr::pick("data/grant.xlsx") %>%
  tidyr::fill(-why) %>%
  vitae::detailed_entries(what, when, with, where, why)
```

# Publicaciones

## *Preprints* y Artículos en Revisión

\begingroup
\setlength{\parindent}{-0.5in}
\setlength{\leftskip}{0.5in}

::: {#refs_working_paper}
:::
\endgroup

## Artículos en Revistas Científicas

\begingroup
\setlength{\parindent}{-0.5in}
\setlength{\leftskip}{0.5in}

::: {#refs_journals}
:::
\endgroup

## Articulos de Divulgacion

\begingroup
\setlength{\parindent}{-0.5in}
\setlength{\leftskip}{0.5in}

::: {#refs_divulgation}
:::
\endgroup

# Investigación Abierta (canal de YouTube)

[\textcolor{teal}{Investigación Abierta}](https://www.youtube.com/user/juanleongomez/featured) es un canal de YouTube donde incluyo videos y tutoriales acerca de métodos y buenas prácticas de investigación, estadística y ciencia abierta, así como algunos programas útiles de código abierto.

\begingroup
\setlength{\parindent}{-0.5in}
\setlength{\leftskip}{0.5in}

::: {#refs_IA}
:::
\endgroup

# Presentaciones en Conferencias, Pósters y Talleress

\begingroup
\setlength{\parindent}{-0.5in}
\setlength{\leftskip}{0.5in}

`r knitr::knit_child("data/poster.txt")`

\endgroup

# Supervisión de Posgrado y Pregrado

```{r supervision}
ezpickr::pick("data/supervision.xlsx") %>%
  tidyr::fill(-why) %>%
  vitae::detailed_entries(what, when, with, where, why)
```

# Roles Editoriales

Mi registro verificado como par académico internacional está disponible en mi perfil de [\textcolor{teal}{Publons}](https://publons.com/researcher/1333339/juan-david-leongomez/).

```{r service}
ezpickr::pick("data/service.xlsx") %>%
  tidyr::fill(-why) %>%
  vitae::detailed_entries(what, when, with, where, why)
```

# Eventos Científicos

```{r event}
ezpickr::pick("data/event.xlsx") %>%
  tidyr::fill(-why) %>%
  vitae::detailed_entries(what, when, with, where, why)
```

# Membresías

## Actualmente

  * [\textcolor{teal}{International Society for Human Ethology (ISHE)}](https://ishe.org/)
  
## Anteriormente

  * [\textcolor{teal}{European Human Behaviour and Evolution Association (EHBEA)}](https://www.cambridge.org/core/membership/ehbea)
  * [\textcolor{teal}{Association for Psychological Science (APS)}](https://www.psychologicalscience.org/)
  
# Referencias

## Prof. \href{https://www.stir.ac.uk/people/255834}{\textcolor{awesome}{S. Craig Roberts}}. 
  * Professor of Social Psychology. Division of Psychology, School of Natural Sciences, University of Stirling (Stirling, Escocia, Reino Unido)
  * +44 (0)1786 467654
  * \textcolor{teal}{craig.roberts@stir.ac.uk}

## Prof. \href{https://scholar.google.com/citations?hl=es&user=KLbwok0AAAAJ}{\textcolor{awesome}{Jan  Havlíček}}
  * Professor. Department of Zoology, Faculty of Science, Charles University
 (Praga,  República Checa)
  * +420 736 737 951
  * \textcolor{teal}{jhavlicek@natur.cuni.cz}


## Dra. \href{https://scholar.google.com/citations?user=sTCqMrwAAAAJ&hl}{\textcolor{awesome}{Katarzyna Pisanski}}
  * CNRS | Laboratoire Dynamique du Langage, Université de Lyon (Lyon, Francia)
  * \textcolor{teal}{kasiapisanski@gmail.com}
  

<!-- *`r Sys.Date()`* -->
